【裁判字號】    96,交聲,1589
【裁判日期】    970123
【裁判案由】    違反道路交通管理處罰條例聲明異議
【裁判全文】
臺灣士林地方法院交通事件裁定        96年度交聲字第1589號
原處分機關  臺北市交通事件裁決所
異  議  人
即受處分人  乙○○
上列受處分人因違反道路交通管理處罰條例案件，對於臺北市交
通事件裁決所民國96年11月29日所為之處分（原處分案號：北市
裁二字第裁22-E00000000號），聲明異議，本院裁定如下：
主 文
異議駁回。
理 由
一、按汽車駕駛人，行經有燈光號誌管制之交岔路口闖紅燈者，
    處新臺幣（下同）1,800 元以上5,400 元以下罰鍰，並記違
    規點數3 點，道路交通管理處罰條例第53條第1 項、第63條
    第1 項第3 款分別定有明文。
二、原處分意旨略以：異議人即受處分人乙○○駕駛DQ-1662 號
    自小客車，於民國96年10月14日上午11時0 分許，在新竹縣
    湖口鄉○○街處，經新竹縣警察局竹北分局員警舉發「闖紅
    燈」之違規行為，依道路交通管理處罰條例第53條第1 項規
    定，處罰鍰2,700 元，並依同條例第63條第1 項第3 款規定
    ，記違規點數3 點。
三、異議意旨略以：異議人沒有闖紅燈，是被前面左轉車子擋住
    ，通過路口時是綠燈，當時車速非常慢，道路中間幾乎停下
    來，前面那台車前面沒有車，路口大約有2 、30公尺，通過
    路口後差不多5 公尺被前車擋住，當地道路沒有劃幾線道，
    沒有注意是否可以容納二車併行。又員警距離紅綠燈號誌50
    公尺外，如何看得到異議人在綠燈前就通過路口白線。而第
    一位年輕員警經異議人說明後，就不敢開告發單，等一位一
    線四星的員警才問他如何開，那位員警說開闖紅燈云云。
四、經查：
    (一)異議人即受處分人乙○○駕駛上開車輛，於前揭時、地，
      行經有燈光號誌管制之交岔路口闖紅燈之違規事實，業據
      證人即舉發本件員警甲○○到庭結證稱：因為現場受處分
      人有照相說要聲明異議，所以對本案有印象。當時伊穿制
      服騎乘警用摩托車停在路邊，執行一般巡邏勤務，是在看
      到紅燈後才出來注意有無違規車輛通過，而伊看到受處分
      人確實是紅燈才過來，所以攔停受處分人請他出示行駕照
      ，受處分人有陳述意見說他是黃燈，但伊看到是紅燈，所
      以開單，而且當時受處分人沒有提到有左轉車待轉情形。
      伊站立地點距離路口50公尺，可以看到紅綠燈變化情形，
      確定看到受處分人通過行人穿越道時號誌已經轉為紅燈，
      且伊從受處分人車輛通過機車停等區○○○○○道到被伊
      攔停之間，全程都有注意受處分人車輛，並有用手勢攔停
      ，印象中沒有看到左轉車擋住受處分人來路，當時受處分
      人也沒有如此陳述，只說他是黃燈。該處車道可以容納2
      車並行，舉發當時也沒有塞車情形，天候為晴天，且伊站
      立地點距離路口中間不會有其他物件會擋住視線等語明確
      （見本院97年1 月7 日訊問筆錄第2 頁至第5 頁），並有
      證人甲○○所庭呈之事後拍攝現場照片及示意圖在卷可憑
      。衡諸證人甲○○與異議人互不相識，亦無仇怨，復到庭
      具結為以上之證述，應無甘冒偽證重罪而設詞誣陷異議人
      之理，且其就目擊異議人違規情節及舉發經過敘述詳確，
      並無瑕疵，顯非一般憑空捏造證詞可擬，是其上開證詞應
      屬可信。參以證人甲○○所證述當日舉發經過，其站立地
      點距離路口約50公尺，距離非遠，尚可目及，亦無何障礙
      阻擋其視線，且當時並無塞車、天候為晴天，況以一般執
      勤員警之專業訓練而言，對於該等職務上事項之觀察程度
      自遠較一般人更為專注，益徵本件誤認異議人違規事實之
      可能性甚低。是異議人前揭所辯，顯係事後卸責之詞，其
      確有行經有燈光號誌管制之交岔路口闖紅燈之違規行為，
      堪予認定。
    (二)至異議人雖辯稱：第一位年輕員警經其說明後，就不敢開
      告發單，等1 位一線四星的員警才問他如何開，那位員警
      說開闖紅燈云云。然證人甲○○就此則證稱：當時伊不是
      懷疑有無看到受處分人闖紅燈而不敢開單，只是受處分人
      陳述意見，伊請另一位資深學長聽聽看，看要如何處理比
      較適當。那位巡佐跟受處分人說伊等不會攔停搶黃燈，只
      會攔停闖紅燈，如果情節比較輕微伊等只會勸導，但當時
      確實是紅燈，而且受處分人也與那位巡佐有發生類似爭執
      ，所以伊等就依法告發等語（見同前訊問筆錄第4 頁），
      足見異議人以前揭辯解，臆測證人甲○○係因未能確認其
      有違規情事而不敢舉發乙節，並非實情，自難遽為其有利
      之認定。
五、綜上所述，異議人駕駛上開車輛確有在前揭時、地，行經有
    燈光號誌管制之交岔路口闖紅燈之違規行為，從而，原處分
    機關依道路交通管理處罰條例第53條第1 項規定，裁處異議
    人罰鍰2,700 元，並依同條例第63條第1 項第3 款規定，記
    違規點數3 點，核無違誤，本件異議人之異議為無理由，應
    予駁回。
據上論斷，應依道路交通案件處理辦法第19條，裁定如主文。
中    華    民    國    97    年    1     月    23    日
                  交通法庭法  官    許碧惠
以上正本證明與原本無異。
如不服本裁定，應於裁定送達後5 日內，向本院提出抗告狀。
                          書記官    徐仁豐
中    華    民    國    97    年    1     月    23    日


司法院資訊處製作；財團法人民間司法改革基金會備份。
